Inventaris van de archieven van de Inspecteur, Inspecteur-Generaal en Directeur-Generaal van het Loodswezen, (1786) 1814-1979 (1980); Marine Stoomvaartdienst, (1816) 1824-1843 (1929)
Nationaal Archief, Den Haag
- ARCHIEF VAN DE INSPECTEUR-GENERAAL/DIRECTEUR-GENERAAL (1922) 1940-1979 (1980), 8
  - Taakuitvoering, 8.4
    - BETONNING, BEBAKENING EN VERLICHTING, 8.4.4
      - Vaartuigen, 8.4.4.3
        - Betonningsvaartuigen, 8.4.4.3.1
          - Stukken betreffende de bouw en het gebruik van het betonningsvaartuig Haringvliet, 1959-1970; 1625; 1 pak
          - Stukken betreffende de bouw en het gebruik van het betonningsvaartuig Honte, 1959-1972; 1626; 1 pak
          - Stukken betreffende de bouw en het gebruik van het zeebetonningsvaartuig Terschelling, 1959-1974; 1627-1633; 1 deel, 4 pakken en 2 stukken
            - Tekeningen en bedieningsvoorschriften 1959-1974, 1627
            - Bouwcontract 1962, 1628; stuk
            - Bestekken 1962, 1629
            - Scheepsinventaris 1962, 1630; stuk
            - Devies, met bijlagen 1963, 1631
            - Rapporten en verslagen 1963-1964, 1632
            - Stabiliteitsboekje 1970, 1633; deel
          - Stukken betreffende de bouw en het gebruik van het betonningsvaartuig Eems, 1960-1979; 1634; 1 pak
          - Stukken betreffende de bouw van het betonningsvaartuig Vlissingen, 1967-1969; 1635; 1 pak
          - Stukken betreffende de formulering van de stafeisen voor een te bouwen betonningsvaartuig voor de Waddenzee, zeegaten en binnenwateren, 1976-1978; 1636; 1 omslag
        - Lichtschepen en lichtplatforms, 8.4.4.3.2
          - Stukken betreffende het lichtschip nr. 9 Terschellingerbank, 1946-1967; 1637; 1 pak
          - Stukken betreffende het lichtschip nr. 10 Texel, vanaf 1972 Terschellingerbank, 1948-1975; 1638; 1 pak
          - Stukken betreffende het maken van een 'algemeen plan' voor de bouw van de lichtschepen nrs. 10 en 11, 1950-1952; 1639; 1 omslag
          - Stukken betreffende het lichtschip nr.8 Maas, 1954-1966; 1640-1641; 2 pakken
            - 1954-1965, 1640
            - 1966, 1641
          - Verslag van de zeegangsproeven van de lichtschepen nrs. 9 en 10, 1960; 1642; 1 katern
          - Stukken betreffende het lichtschip nr. 12 Noord-Hinder, 1960-1972; 1643-1648; 6 pakken
            - Notulen en verslagen 1960-1963, 1643
            - Bestekken en tekeningen 1960-1963, 1644
            - Devies, met bijlagen 1963, 1645
            - Revisietekeningen 1965, 1646
            - Correspondentie 1960-1963, 1647
            - Idem 1964-1972, 1648
          - Stukken betreffende de bouw van het lichtplatform Goeree, 1961-1972; 1649-1651; 3 pakken
            - 1961-1969, 1649
            - 1970, 1650
            - 1971-1972, 1651
      - Tonnen, bakens, lichttorens en lichtopstanden, 8.4.4.4
        - Algemeen, 8.4.4.4.1
          - Lijsten van betonningen, 1942; 1652; 1 omslag
          - Stukken betreffende de vergoeding van kosten voor het opvissen en bergen van betonningsmateriaal, 1947-1966; 1653; 1 omslag
          - Stukken betreffende de betonning, bebakening en verlichting van het IJsselmeer, 1948; 1654; 1 omslag
          - Stukken betreffende het nemen van proeven met het Ramark-baken door het Nederlands Radar Proefstation, 1951-1961; 1655; 1 pak
          - Stukken betreffende de invoering en aanpassing van betonningsstelsels, 1954-1973; 1656; 1 omslag
          - Stukken betreffende de advisering inzake de totstandkoming van een uniform systeem van betonning, bebakening en verlichting voor de binnenscheepvaart, 1958; 1657; 1 omslag
          - Stukken betreffende de elektrificering van kustlichten in het kader van het Elektrobakenproject, 1972-1974; 1658; 1 pak
          - Stukken betreffende de vernieuwing en het onderhoud van betonningen, 1975-1979; 1659; 1 pak
          - Stukken betreffende de Werkgroep Automatisering Lichttorens, 1976; 1660; 1 omslag
          - Reglement betreffende het betonningsstelsel voor de Nederlandse zeegaten en vaarwaters, z.d.; 1661; 1 stuk
        - 1e en 2e District/District Noord, 8.4.4.4.2
          - Stukken betreffende het treffen van bouwkundige voorzieningen voor de lichttorens te Harlingen en op Terschelling, 1952-1971; 1662; 1 pak
          - Stukken betreffende de bijdrage aan het behoud van het eiland Griend in het algemeen en een houten zeekaap op het eiland in het bijzonder, 1956-1972; 1663; 1 omslag
          - Stukken betreffende het treffen van bouwkundige voorzieningen voor de lichttoren te Vlieland, 1956-1972; 1664; 1 pak
          - Stukken betreffende het neerzetten aan de Rotterdamse Hoek ten noorden van Urk van een gebouwtje voor de opstelling van een lichtopstand, een nautofoon met detector en de berging van de bijbehorende apparatuur, 1957-1969; 1665; 1 omslag
          - Stukken betreffende de restauratie en de overdracht aan de Dienst der Domeinen van de lichttoren te Schiermonnikoog, 1960-1972; 1666; 1 pak
          - Stukken betreffende de verbouwing en het onderhoud van de lichttoren te Delfzijl, 1960-1973; 1667; 1 pak
          - Stukken betreffende de verbouwing en het onderhoud van de lichttoren te Urk, 1960-1973; 1668; 1 omslag
          - Stukken betreffende de plaatsing, het onderhoud en de afbraak van lichtopstanden in het district, 1963-1977; 1669-1670; 2 pakken
            - 1963-1972, 1669
            - 1973-1977, 1670
          - Stukken betreffende de verplaatsing van de zeekaap op de Boschplaat, 1965-1967; 1671; 1 omslag
          - Stukken betreffende het overleg met Duitsland inzake de bebakening en verlichting van mijnbouwinstallaties in de Eemsmonding, 1965-1970; 1672; 1 pak
          - Stukken betreffende de betonning, bebakening en verlichting van de Eemsmond bij Termunten, 1966-1972; 1673; 1 omslag
          - Stukken betreffende de vervanging van de zeekaap op de Willemsduinen te Schiermonnikoog, 1967; 1674; 1 omslag
          - Stukken betreffende de verkrijging van de vergunning tot het 'hebben, behouden en onderhouden' van een zeekaap op Rottumeroog, 1967-1968; 1675; 1 omslag
          - Stukken betreffende het onderhoud van de lichttoren te Ameland, 1968-1972; 1676; 1 omslag
          - Stukken betreffende het onderzoek naar de onderhoudstoestand van de zeekapen in het district, alsmede naar de gebruiksintensiteit ervan, 1973-1978; 1677; 1 omslag
          - Stukken betreffende het openstellen voor publiek van lichttorens in het district, alsmede het gebruik ervan als relaisstation ten behoeve van hulpverleningsdiensten, 1974-1976; 1678; 1 omslag
        - 3e District/District IJmond, 8.4.4.4.3
          - Stukken betreffende het beheer van de lichttoren te Eierland op Texel, 1949-1972; 1679; 1 pak
          - Stukken betreffende de bouw, vervanging, verplaatsing en het onderhoud van lichtopstanden in het district, 1951-1976; 1680-1681; 2 pakken
            - 1951-1972, 1680
            - 1973-1976, 1681
          - Stukken betreffende de plaatsing van zeekapen op Texel ten behoeve van de plaatsbepaling in het Molengat, 1959-1966; 1682; 1 omslag
          - Stukken betreffende de bouw van een dubbele lichtwachterswoning, het uitvoeren van diverse werkzaamheden aan een lichttoren en lichtwachterswoning, alsmede het oprichten van drie zeekapen op Texel, 1960-1964; 1683; 1 omslag
          - Stukken betreffende de verbouwing en het onderhoud van de lichttoren te Egmond aan Zee, 1961-1973; 1684; 1 pak
          - Stukken betreffende de betonning, bebakening en verlichting van het Schulpengat, Molengat en Westgat bij Den Helder, 1962-1973; 1685; 1 omslag
          - Stukken betreffende de openstelling voor publiek, het gebruik als relaisstation en het onderhoud van lichttorens in het district, 1975-1979; 1686; 1 omslag
          - Stukken betreffende de vernieuwing en het onderhoud van betonningen in het district, 1976-1978; 1687; 1 omslag
        - 4e en 5e District/District Rijnmond, 8.4.4.4.4
          - Stukken betreffende de verbouwing en het onderhoud van de lichttoren te Ouddorp, 1950-1969; 1688; 1 pak
          - Stukken betreffende de verbouwing en het onderhoud van de lichttoren te Hoek van Holland, 1958-1972; 1689; 1 omslag
          - Stukken betreffende de plaatsing, het beheer en de overdracht van lichtenlijnen te Hoek van Holland, 1968-1978; 1690; 1 pak
          - Stukken betreffende de uitbreiding van de lichtenlijnen langs de Nieuwe Waterweg, 1970-1979; 1691-1692; 2 pakken
            - 1970-1974, 1691
            - 1974-1979, 1692
          - Stukken betreffende de plannen voor de opstelling van een laserlichtenlijn op een radareiland bij Hoek van Holland, 1973; 1693; 1 omslag
          - Stukken betreffende de bouw, vervanging, sloop en het onderhoud van lichtopstanden in het district, 1973-1979; 1694; 1 pak
          - Stukken betreffende het treffen van voorzieningen voor het kustlicht op de Maasvlakte, 1979; 1695; 1 omslag
        - 6e District/District Scheldemond, 8.4.4.4.5
          - Stukken betreffende de bouw, vernieuwing en het onderhoud van lichtopstanden in het district, 1957-1971, 1973-1976; 1696-1698; 3 pakken
            - 1957-1971, 1696
            - 1973-1975, 1697
            - 1975-1976, 1698
          - Stukken betreffende de plaatsing van een lichtbaken op het Oude Hoofd te Walsoorden, 1961-1966; 1699; 1 omslag
          - Stukken betreffende de regeling met de Rijkswaterstaat van het onderhoud van de betonning, bebakening en verlichting van de Zuidhollandse en Zeeuwse stromen, met retroacta vanaf 1959, 1968-1973; 1700; 1 omslag
          - Stukken betreffende de renovatie en sluiting voor het publiek van de lichttoren te Haamstede, 1974-1976; 1701; 1 pak
      - Personeel, 8.4.4.5
        - Stukken betreffende de waardering van functies bij de Technische Dienst van 's Rijks Kustverlichting, 1956-1972; 1702; 1 pak
        - Stukken betreffende de regeling voor het beschikbaar houden van personeel op zaterdag, zon- en feestdagen, 1964-1969; 1703; 1 omslag
    - KUSTWACHT EN STORMWAARSCHUWINGSDIENST, 8.4.5
      - Register van beloningen van de kustwachthoofden per 1 september 1945, 1945-1951; 1704; 1 katern
      - Stukken betreffende de regeling van de organisatie en het personeelsbestand van de Stormwaarschuwingsdienst, 1947-1972; 1705; 1 pak
      - Stukken betreffende de inrichting en verbouwing van een uitkijkpost op het gebouw van de Vereniging Sociëteit Nederlands Loodswezen te Vlissingen, met retroacta vanaf 1929, 1948-1972; 1706; 1 pak
      - Stukken betreffende de plaatsing, verplaatsing en het onderhoud van een stormseinmast te Stavoren, 1948-1972; 1707; 1 omslag
      - Stukken betreffende de reorganisatie van de Vredeskustwacht, 1949-1955; 1708; 1 omslag
      - Stukken betreffende de vaststelling en toepassing van nood- en spoedseininstructies, 1950-1957; 1709; 1 omslag
      - Stukken betreffende de reorganisatie van de kustwachtpost aan de lichttoren te Nieuwesluis in Zeeland, 1951-1970; 1710; 1 omslag
      - Stukken betreffende de wijziging van instructies voor personeel van de Kustwacht, 1953-1973; 1711; 1 omslag
      - Stukken betreffende de totstandkoming en wijziging van de regeling inzake de dienstverlening aan derden door personeel van de kustwachtpost te IJmuiden, 1954-1974; 1712; 1 omslag
      - Stukken betreffende de plaatsing van een stormseinmast met bergplaats te Harlingen, 1958-1959; 1713; 1 omslag
      - Stukken betreffende de oprichting en het onderhoud van een seinpost van de Stormwaarschuwingsdienst te Urk, 1958-1972; 1714; 1 omslag
      - Stukken betreffende de regeling van het uitzenden van reddingsseinen naar schepen, 1959-1972; 1715; 1 omslag
      - Stukken betreffende de opheffing van de stormseinpost te Oostmahorn en de indienststelling van de stormseinpost te Lauwersoog, 1968-1972; 1716; 1 pak
      - Stukken betreffende het overleg ter verbetering van de coördinatie van opsporings- en reddingsacties, 1970-1974; 1717-1718; 2 pakken
        - 1970-1973 Nationaal, 1717
        - 1970-1974 Internationaal, 1718
      - Registers van dagwaarnemingen van kustwachters in de districten, 1973-1977; 1719-1720; 2 pakken
        - 1973-1976, 1719
        - 1976-1977, 1720
    - WALRADAR- EN RADIOPEILDIENST, 8.4.6
      - Stukken betreffende de instelling, het beheer en de overdracht van een aantal radiopeilstations aan de Nederlandse kust, 1946-1967; 1721; 1 pak
      - Stukken betreffende de uitbreiding van voorzieningen voor het radiopeilstation te IJmuiden, 1948-1958; 1722; 1 omslag
      - Stukken betreffende de planning van een aantal radarstations langs de Waddenzee en het IJsselmeer, 1950-1955; 1723; 1 omslag
      - Stukken betreffende de planning van een systeem van radarstations langs de Schelde, 1950-1959; 1724; 1 omslag
      - Stukken betreffende het beheer van het radarstation te IJmuiden, 1950-1962, 1964-1972; 1725-1726; 2 pakken
        - 1950-1962, 1725
        - 1964-1972, 1726
      - Stukken betreffende de regeling van de arbeidsvoorwaarden en de personeelsbezetting bij de Walradardienst, 1956-1970; 1727; 1 omslag
      - Jaarverslagen van Walradar Nieuwe Rotterdamse Waterweg over 1957 en 1958, 1958-1959; 1728; 1 omslag
      - Stukken betreffende de functionering van het Decca-plaatsbepalingssysteem, met retroactum van 1948, 1959-1973; 1729; 1 pak
      - Stukken betreffende de oprichting en instandhouding van het radiostation bij Oudeschip aan de Eemsmonding, 1964-1974, 1978-1979; 1730-1736; 5 pakken en 2 omslagen
        - 1964-1970, 1730
        - 1970-1973 Bestekken en tekeningen, 1731
        - 1971-1972, 1732
        - 1973-1974, 1733
        - 1974, 1734; omslag
        - 1978, 1735
        - 1979, 1736; omslag
      - Stukken betreffende de Interdepartementale Commissie Financiering Walradar Nieuwe Rotterdamse Waterweg, 1965-1973; 1737; 1 omslag
      - Stukken betreffende de invoering van een nieuw radarsysteem langs de Nieuwe Waterweg, 1972, 1974-1976, 1978-1979; 1738-1741; 4 pakken
        - 1972 Met retroacta van 1950-1962, 1738
        - 1974-1976, 1739
        - 1978, 1740
        - 1979, 1741
      - Stukken betreffende de voorziening in VHF-installaties, 1973-1976; 1742-1745; 1 pak en 3 omslagen
        - Wal-VHF 1973-1974, 1742
        - Scheeps-VHF 1974, 1743
        - Draagbare installaties 1974, 1744
        - Planning VHF-kanalen 1974-1976, 1745; pak
      - Voortgangsrapport van de Stuurgroep Walradar Waterweg betreffende de vernieuwing van het radarsysteem voor de Nieuwe Waterweg, 1975; 1746; 1 katern
      - Stukken betreffende de Commissie Opleiding Radarwaarnemer, 1975-1977; 1747; 1 omslag
      - Stukken betreffende de opzet van een radarsysteem voor kustwachtposten, 1975-1979; 1748-1751; 4 pakken
        - 1975-mrt. 1978, 1748
        - apr.-dec. 1978, 1749
        - jan.-juni 1979, 1750
        - juli-dec. 1979, 1751
      - Stukken betreffende de Projectgroep Kustwachtradar, 1977; 1752; 1 omslag
      - Stukken betreffende het maken van een voorstudie ten behoeve van de aanschaf van een radarmanoeuvreersimulator voor de training van loodsen en ander nautisch personeel, 1978-1979; 1753; 1 omslag
    - SCHEEPVAARTTELLING, 8.4.7
      - Staten van uit zee gekomen, naar zee vertrokken en op- en afgevaren schepen in 1940, 1941; 1754; 1 omslag
      - Staten en verslagen die een overzicht geven van het scheepvaartverkeer op de Nieuwe Waterweg, 1962-1970; 1755; 1 omslag
- ARCHIEF VAN DE PERMANENTE COMMISSIE VAN TOEZICHT OP DE SCHELDEVAART 1945-1978, 9
  - Stukken betreffende het overleg met België inzake het Scheldevraagstuk, met retroactum van 1918, 1945-1956; 1756; 1 pak
  - Stukken betreffende de regeling van de loodsdienst, 1949-1978; 1757-1758; 2 pakken
    - 1949-1966, 1757
    - 1966-1978, 1758
  - Stukken betreffende de interpretatie en wijziging van het Scheldereglement, 1951-1975; 1759; 1 pak
  - Stukken betreffende de plannen tot verbetering van de vaarweg in het Nauw van Bath, 1956-1967; 1760; 1 pak
  - Stukken betreffende de afgrenzing van de bevoegdheden van de commissie, 1957-1976; 1761; 1 omslag
  - Stukken betreffende de plannen tot realisering van de Uitgebreide Walradarketen Westerschelde, 1957-1978; 1762-1768; 7 omslagen
    - 1957-1966, 1762
    - 1966-1973, 1763
    - 1974, 1764
    - 1975, 1765
    - 1976-1977, 1766
    - jan.-mei 1978, 1767
    - juni-juli 1978, 1768
  - Stukken betreffende de beloodsing van grote schepen, 1960-1973; 1769; 1 omslag
  - Stukken betreffende het toezicht op 'riscabele' transporten op de Westerschelde en het Belgische gedeelte van het Kanaal van Gent naar Terneuzen, 1962-1975; 1770; 1 omslag
  - Stukken betreffende het herstellen en verplaatsen van lichtbakens, 1964-1978; 1771-1774; 4 omslagen
    - Middenketel 1964, 1771
    - Oostketel 1964-1974, 1772
    - Mallemondse Plaat en Zuid-Saaftinge 1966-1974, 1773
    - Konijnenschor 1967-1978, 1774
  - Stukken betreffende de oprichting van de Beperkte Walradarketen Westerschelde tussen Antwerpen en Hansweert, 1964-1979; 1775-1788; 13 pakken en 1 omslag
    - 1964-1969, 1775
    - 1970-1971, 1776
    - jan.-juni 1972, 1777
    - juli-dec. 1972, 1778
    - jan.-juni 1973, 1779
    - juli-dec.1973, 1780
    - jan.-juni 1974, 1781
    - juli-dec. 1974, 1782
    - jan.-juni 1975, 1783
    - juli-dec. 1975, 1784
    - jan.-mei 1976, 1785
    - juni-dec. 1976, 1786
    - 1977, 1787
    - 1978-1979, 1788; omslag
  - Stukken betreffende de bepaling van loodsgelden en andere vergoedingen voor de diensten van Belgische loodsen, 1968-1973; 1789; 1 omslag
  - Stukken betreffende de helikopterbeloodsing in de Scheldemond, 1969-1973; 1790; 1 omslag
  - Stukken betreffende de plannen voor de oprichting van een radarstation te Vlissingen, 1969-1973; 1791; 1 omslag
  - Stukken betreffende het herstellen, verplaatsen, elektrificeren en wijzigen van lichtopstanden en peilschalen, 1970-1978; 1792-1793; 2 pakken
    - 1970-1974, 1792
    - 1975-1978, 1793
  - Stukken betreffende de geschiedschrijving van het werk van de commissie, 1976-1977; 1794; 1 pak
- ARCHIEF VAN DE INTERDEPARTEMENTALE COMMISSIE HERZIENING LOODSGELDTARIEVEN 1950-1953, 10
  - Ingekomen en minuten van uitgegane stukken, 1950-1953; 1795; 1 pak
- ARCHIEF VAN DE STUURGROEP WALRADAR ROTTERDAMSE WATERWEG (1972) 1974-1979, 11
  - Ingekomen en minuten van uitgegane stukken, 1972-1979; 1796-1807; 12 pakken
    - 1972-1974, 1796
    - 1975, 1797
    - 1976, 1798
    - jan.-aug. 1977, 1799
    - sep.-dec. 1977, 1800
    - jan.-apr. 1978, 1801
    - mei-juli 1978, 1802
    - aug.-sep. 1978, 1803
    - okt.-dec. 1978, 1804
    - jan.-mei 1979, 1805
    - juni-aug. 1979, 1806
    - sep.-dec. 1979, 1807